臺灣臺中地方法院民事裁定
111年度聲字第332號
聲  請  人  王文政  
訴訟代理人  劉思顯律師



相  對  人  資鎰實業有限公司


法定代理人  洪東煒  

上  一  人
監  護  人  洪東陽  
上列聲請人聲請為相對人選任特別代理人事件，本院裁定如下：
    主    文
選任王銘助律師於本院111年度訴字第2208號確認董事之委任關
係不存在事件，為相對人資鎰實業有限公司之特別代理人。
    理    由
一、按有限公司應至少置董事一人執行業務並代表公司，最多置
    董事三人，應經三分之二以上股東之同意，就有行為能力之
    股東中選任之。董事有數人時，得以章程特定一人為董事長
    ，對外代表公司。執行業務之董事請假或因故不能行使職權
    時，指定股東一人代理之；未指定代理人者，由股東間互推
    一人代理之，公司法第108條第1項、第2項定有明文。次按
    按對於無訴訟能力人為訴訟行為，因其無法定代理人或其法
    定代理人不能行代理權，恐致久延而受損害者，得聲請受訴
    法院之審判長，選任特別代理人。本法關於法定代理之規定
    ，於法人之代表人、第40條第3項之代表人或管理人、第4項
    機關之代表人及依法令得為訴訟上行為之代理人準用之。民
    事訴訟法第51條第1項、第52條定有明文。所謂不能行代理
    權，不僅指法律上不能而言，並包括事實上不能在內（最高
    法院50年台抗字第187號裁判意旨參照）。
二、聲請意旨略以：聲請人經拍賣程序取得相對人資鎰實業有限
    公司出資額，並自110年6月8日擔任相對人資鎰實業有限公
    司之負責人，嗣於111年5月4日拋棄全部出資額，而相對人
    資鎰實業有限公司法定代理人洪東煒至遲於111年5月6日已
    獲悉上情，然迄未辦理相對人資鎰實業有限公司減資及變更
    登記程序，相對人資鎰實業有限公司法定代理人洪東煒因受
    監護宣告而無法擔任相對人資鎰實業有限公司董事，爰聲請
    為相對人資鎰實業有限公司選任特別代理人等語。
三、經查：
　㈠聲請人上開聲請意旨，有臺中市政府111年5月11日府授經登
    字第11107276500號函、相對人資鎰實業有限公司變更登記
    表、本院110年3月26日中院麟家癸109年度監宣字第902號公
    告列印資料等為證，堪信屬實。而相對人資鎰實業有限公司
    除洪東煒外，僅有聲請人一人為股東，聲請人已主張拋棄出
    資額，堪認聲請人對相對人資鎰實業有限公司提起訴訟，而
    相對人資鎰實業有限公司現無得行使代理權之代理人，亦無
    法依公司法第108條第2項規定推舉代理人，是聲請人之聲請
    於法並無不合。另聲請人未能陳明有其他擔任相對人特別代
    理人之人選，是經本院審酌臺中律師公會所提供之特別代理
    人名冊，其中王銘助律師經詢問後表示有意願擔任相對人於
    上開本案訴訟之特別代理人，有本院公務電話紀錄附卷可稽
    ，本院審酌王銘助律師為執業律師，具法律專業又專長於民
    、刑事訴訟，有前開律師公會提供之名冊可參，由其擔任相
    對人之特別代理人，應能保障相對人之權益，因認本件訴訟
    選任其為相對人之特別代理人為適當，爰依法裁定選任之。
四、依民事訴訟法第51條第1項、第52條，裁定如主文。　　　
中　　華　　民　　國　　111 　年　　10　　月　　7 　　日
                  民事第四庭    法  官　侯驊殷
正本係照原本作成。
不得抗告。
中　　華　　民　　國　　111 　年　　10　　月　　7 　　日
                                書記官　吳克雯